Jorge Emiliano Maldonado

Desarrollador Front-End & PHP.

Santa Fe - Argentina.

Matheu 6344

Celular: 342 4416404

Correo: JorgeEmilianoM@gmail.com

MI PERFIL



¡Hola! Me presento; soy un joven autodidacta, con mucha facilidad para aprender tareas, ideas y conceptos nuevos. Me encuentro en la búsqueda de un trabajo que me permita acumular experiencia laboral para mi CV. Desde hace 4 años estoy capacitándome en el área de la computación y programación, especialmente en el ámbito del desarrollo

INFORMACIÓN PERSONAL

Edad:

25 años.

Fecha de Nacimiento:

06/10/1995

Estado Civil:

Soltero

Disponibilidad Horaria:

Full Time.

APTITUDES

Muy buen trabajo en equipo.

Fundamentos en Marketing digital.

Nociones básicas en desarrollo de campañas publicitarias con INSTAGRAM ADS.

CAPACITACIONES

Certificación en lenguaie C++. Certificación en lenguaje HTML. Certificación en lenguaje CSS. Certificación en lenguaje JavaScript. Certificación en lenguaje PHP. Certificación en lenguaje MySQL. Certificación en lenguaje JQuery

Actualmente en Curso:

Master Clase en PHP- Udemy. Especialidad en programación Back-End - Argentina Programa.

EXPERIENCIA LABORAL

Reparación de equipos computacionales. [2014 - 2016]

Referencia: +5493424768454

Cargo de la referencia: Dueño del local. Inicio de actividad laboral: 10/04/2014

Finalización de la actividad laboral: 03/08/2016

Imprenta local. [2017 - 2019]

Referencia: +5493425302438

Cargo de la referencia: Encargado / supervisor.

Inicio de actividad laboral: 07/02/2017

Finalización de la actividad laboral: 26/03/2019

Imprenta de mi propiedad [2019 - 2021]

Referencia: Puede ver los trabajos que hacemos en Instagram

Puesto: Dueño y administrador junto con mi pareja.

Inicio de actividad laboral: 10/05/2019

Finalización de la actividad laboral: Hasta el día de la fecha.

ESTUDIOS

Primaria Completa.

Institución: Escuela Dr. Wenceslao Escalante.

Secundaria Completa.

Institución: Escuela Superior de Comercio Domingo

G. Silva.

Orientación: Administración de empresas.

Universitario en curso.

Institución: Universidad Nacional del Litoral. Carrera: Ingeniería en Informática. [Ingresante]

PORTFOLIO portfolio.gesprender.com

Skills















